---
title: "condiciones"
author: "Jorge González"
date: "2023-05-31"
output: html_document
---

```{r setup, include=FALSE}
knitr::opts_chunk$set(echo = TRUE)

library(dplyr)
library(datos)
library(ggplot2)
```

```{r}
vuelos_promedio <- vuelos |>
  group_by(mes, dia) |>
  summarise(atraso_medio = mean(atraso_salida, na.rm = TRUE))
```

Usando la tabla anterior, el siguiente código genera un plot de atraso medio en la salida para cada día del mes de enero:

```{r}
vuelos_promedio |>
  filter(mes == 1) |>
  ggplot(aes(dia, atraso_medio)) +
  geom_line() +
  labs(title = paste0("Atraso medio en la salida para el mes ", 1))

ggsave(paste0("atraso_medio_", 1, ".png"))
```

Armá un loop para hacer 12 gráficos, uno por cada mes.

```{r}
for (m in 1:12) {
  vuelos_promedio |>
    filter(mes == m) |>
    ggplot(aes(dia, atraso_medio)) +
    geom_line() +
    labs(title = paste0("Atraso medio en la salida para el mes ", m))

  ggsave(paste0("atraso_medio_", m, ".png"))
}
```

Completá el código para que imprima “... es docente de la carrera” si nombre es el nombre de une docente.

```{r}
profes <- c("Lautaro", "Paola", "Juan", "Yanina", "Elio") 
nombre <- "Paola" 
if (nombre %in% profes) {
  print(paste0(nombre, " es docente de la carrera"))
}
```


```{r}
profes <- c("Lautaro", "Paola", "Juan", "Yanina", "Elio") 
nombre <- c("Paola", "Diego", "Juan")

son_profes <- nombre %in% profes

paste0(nombre[son_profes], " es docente de la carrera.")
```

El siguiente código simula un juego de ruleta. Modificalo para que al final imprima la ganancia neta de la apuesta. El acierto da cantidad_apostada*36. Si no se acierta, no se gana nada.

```{r}
ganancia <- 0
```

```{r}
ruleta_posiblidades <- 0:36
ruleta_tiro <- sample(ruleta_posiblidades, 1)

apuesta <- 35
cantidad_apostada <- 10

print(ruleta_tiro)

if (ruleta_tiro == apuesta) {
  ganancia <- ganancia + (cantidad_apostada * 36)
} else {
  ganancia <- ganancia - cantidad_apostada 
}
paste0("Ganancia neta: ", ganancia)
```

# Funciones

```{r}
viento_en_n <- c(1, 2, 6, 12)

viento_en_ms <- viento_en_n * 0.5144
```

```{r}
nudos_a_mxs <- function(viento_en_nudos) {
  viento_en_nudos * 0.5144
}
```

```{r}
viento_en_ms <- nudos_a_mxs(viento_en_n)
```

Completá para hacer una función que convierta valores de pulgadas a centímetros. (1 pulgada son 2.54 centímetros)

```{r}
pulgadas_a_cm <- function(pulgadas = 1) {
  pulgadas * 2.54
}

pulgadas_a_cm(5)
```




