---
title: "graficos_con_ggplot2"
author: "Jorge González"
output: html_document
date: "2023-05-10"
---

```{r setup, include=FALSE}
knitr::opts_chunk$set(echo = TRUE)

library(readr)
library(ggplot2)
library(dplyr)
```

## Primero vamos a leer los datos

```{r}
bicis <- read_csv("datos/bicis_muestra.csv")
```

## Vamos a graficar

```{r}
ggplot(data = bicis, mapping = aes(x = tiempo, y = bicis_disponibles)) +
  geom_point()
```

Estos son muchos datos, así que me quedo solo con algunas estaciones

```{r}
bicis <- bicis |>
  filter(id_estacion %in% 1:10)
```

y ahora grafico con menos datos

```{r}
ggplot(data = bicis, mapping = aes(x = tiempo, y = bicis_disponibles)) +
  geom_point()
```

Cambio los puntos por líneas

```{r}
ggplot(bicis, aes(tiempo, bicis_disponibles)) +
  geom_line()
```

pero lo quiero agrupar por estación

```{r}
ggplot(bicis, aes(tiempo, bicis_disponibles)) +
  geom_line(aes(group = id_estacion))
```

hasta acá las líneas son imposible de diferenciar, entonces...

```{r}
ggplot(bicis, aes(tiempo, bicis_disponibles)) +
  geom_line(aes(colour = as.factor(id_estacion)))
```
```{r}
ggplot(bicis, aes(tiempo, bicis_disponibles)) +
  geom_line(colour = "green") +
  geom_point()
```

```{r}
ggplot(bicis, aes(tiempo, bicis_disponibles)) +
  geom_line(aes(colour = as.factor(id_estacion))) +
  geom_point(aes(colour = as.factor(id_estacion)))
```

El orden de las capas altera el resultado

```{r}
ggplot(bicis, aes(tiempo, bicis_disponibles)) +
  geom_line() +
  geom_point(aes(colour = as.factor(id_estacion)))
```

```{r}
ggplot(bicis, aes(tiempo, bicis_disponibles)) +
  geom_line(aes(colour = as.factor(id_estacion))) +
  geom_point()
```

# Algo más de dplyr

Puedo seleccionar las columnas que necesito

```{r}
bicis |>
  select(id_estacion, bicis_disponibles)
```

y puedo elegir todas menos la columna hora

```{r}
bicis |>
  select(!hora)
```

si quiero eliminar varias

```{r}
bicis |>
  select(-hora, -tiempo)

bicis |> 
  select(-c(hora, tiempo))
```

Cómo renombrar columnas?

```{r}
bicis |>
  rename(id = id_estacion)
```
Contar filas usando n()

```{r}
bicis |>
  summarise(n = n())
```

```{r}
bicis |>
  group_by(id_estacion) |>
  summarise(n = n())
```

Ordenar filas con arrange()

```{r}
bicis |>
  arrange(bicis_disponibles)
```

```{r}
bicis |>
  group_by(id_estacion) |>
  summarise(n = n()) |>
  arrange(n)
```

Para hacerlo decreciente

```{r}
bicis |>
  group_by(id_estacion) |>
  summarise(n = n()) |>
  arrange(desc(n))
```

