---
title: "mi_primer_markdown"
author: "Jorge Gonz치lez"
date: "3/5/2023"
output: html_document
---

```{r setup, include=FALSE}
knitr::opts_chunk$set(echo = TRUE)
```

## Primero leo los datos

```{r}
library(readr)
bicis_muestra <- read_csv("datos/bicis_muestra.csv")
```

## dplyr
### Vamos a usar el paquete dplyr para manipular los datos

```{r}
library(dplyr)
```

Filtrar datos con filter

```{r}
bicis_estacion_254 <- filter(bicis_muestra, id_estacion == 254)
```

```{r}
filter(bicis_muestra, hora >= 15)
```

Estos filtros se pierden porque no est치n asignados en ninguna variable.

```{r}
bicis_tarde <- filter(bicis_muestra, hora >= 15)
```

Se pueden combinar filtros separando con coma o con operadores l칩gicos & = y, & = o

```{r}
filter(bicis_muestra, hora >= 15, id_estacion == 254)
```

Generar nuevas columnas con mutate(). En este caso se agrega la columna que calcula la proporci칩n de bicis disponibles.

```{r}
proporcion_bicis <- mutate(bicis_estacion_254, proporcion = bicis_rotas/(bicis_rotas + bicis_disponibles))
```

Finalmente hay que resumir los datos con summarise()

```{r}
summarise(proporcion_bicis, media = mean(proporcion, na.rm = TRUE))
```

Vamos a agrupar con group_by()

```{r}
bicis_agrupadas <- group_by(proporcion_bicis, hora)
```

```{r}
summarise(bicis_agrupadas, media = mean(proporcion, na.rm = TRUE))
```

Encadenar datos con "pipe"

```{r}
bicis_muestra |>
  filter(id_estacion == 254) |>
  mutate(proporcion = bicis_rotas/(bicis_rotas + bicis_disponibles)) |>
  group_by(hora) |>
  summarise(proporcion_media, mean(proporcion, na.rm = TRUE))
```

```{r}
bicis_muestra |>
    filter(id_estacion == 254) |>
    select(tiempo, bicis_disponibles, bicis_rotas)
```

```{r}
bicis_muestra |>
    filter(id_estacion == 254) |>
    group_by(tiempo) |>
    summarise(disponibles_promedio = mean(bicis_disponibles))
```



