---
title: "tidyr"
output: html_document
date: "2023-05-17"
---

```{r setup, include=FALSE}
knitr::opts_chunk$set(echo = TRUE)

library(datos)
library(dplyr)
library(tidyr)
```

# Tidyr
## Vamos a usar los datos en tabla4a

```{r}
tabla4a
```

Como la tabla está en formato ancho lo vamos a pasar a formato largo

```{r}
tabla4a |> 
  pivot_longer(cols = c("1999", "2000"), 
               names_to = "anio", 
               values_to = "casos_tuberculosis")
```

## Ahora usamos los datos de la tabla nombres

Completá el siguiente código para alargar la tabla usando las columnas “n” y “prop”. Al final tiene que quedar una tabla con una columna “variable” con valores “n” y “prop” y una columna “valor” que tiene números. 

```{r}
nombres |> 
  pivot_longer(cols = c(n, prop),
               names_to = "variable",
               values_to = "valor")
```

Ahora vamos a ensanchas tablas largas.
Para este caso vamos a usar la tabla que se llama tabla2

```{r}
tabla2 |> 
  pivot_wider(names_from = tipo, # de dónde saca los nombres de columna
              values_from = cuenta) # de donde saca los valores
```

Completá el código para “ensanchar” la tabla y que haya una columna para cada año con la cantidad de nacimientos con cada nombre y cada sexo.

```{r}
nombres |> 
  pivot_wider(id_cols = c(sexo, nombre), 
              names_from = anio,
              values_from = n, 
              values_fill = 0)

```




