---
title: "uniones"
author: "Jorge González"
output: html_document
date: "2023-05-24"
---

```{r setup, include=FALSE}
knitr::opts_chunk$set(echo = TRUE)

library(dplyr)
library(datos)
library(ggplot2)
library(readr)
```

```{r}
artistas <- tibble(nombre = c("Cerati", "Bosio", "Gattas"),
                   banda = c("Soda Stereo", "Soda Stereo", "Miranda!"))

instrumentos <- tibble(nombre = c("Cerati", "Bosio", "Lolo"),
                       instrumentos = c("Guitarra", "Bajo", "Guitarra"))

```

```{r}
artistas
```

```{r}
instrumentos
```
Vamos a unir estas dos tablas

Las funciones de dplyr que unen tablas siempre terminan en _join()

```{r}
left_join(artistas, instrumentos)
```

```{r}
right_join(artistas, instrumentos)
```

```{r}
inner_join(artistas, instrumentos)
```

Qué pasa si las columans tienen nombres distintos.


```{r}
artistas2 <- tibble(artista = c("Cerati", "Bosio", "Gattas"),
                    banda = c("Soda Stereo", "Soda Stereo", "Miranda!"))
```

```{r}
left_join(artistas2, instrumentos, by = c("artista" = "nombre"))
```


```{r}
vuelos_v_media <- vuelos |>
  mutate(velocidad = distancia/tiempo_vuelo) |>
  group_by(codigo_cola) |>
  summarise(velocidad_media = mean(velocidad, na.rm = TRUE)) |> 
  left_join(aviones, by = "codigo_cola")

```

## Mapa CABA

```{r}
download.file("https://raw.githubusercontent.com/DiploDatosUNAB/intro_progr-uniones_for/main/datos/barrios-CABA.geojson", "datos/barrios-CABA.geojson")

barrios <- sf::st_read("datos/barrios-CABA.geojson", stringsAsFactors = FALSE)
mapa_caba <- ggplot2::geom_sf(data = barrios, fill = NA, inherit.aes = FALSE)

ggplot() +
  mapa_caba
```

1. Hacé un mapa que muestre la ubicación de las estaciones (definida por x = lon, y = lat) usando puntos. (datos en la próxima diapo) 

```{r}
estaciones <- read_csv("datos/estaciones.csv")
```

2. Calculá la cantidad media de bicis_disponibles para cada estación.

```{r}
bicis <- read_csv("datos/bicis_muestra.csv")

bicis |> 
  group_by(id_estacion) |> 
  summarise(media_disponibles = mean(bicis_disponibles, na.rm = T))
```

3. Uní este resultado con las estaciones para hacer el mismo mapa pero donde el color y el tamaño de cada punto represente la cantidad media de bicis_disponibles de cada estación.

```{r}
bicis |> 
  group_by(id_estacion) |> 
  summarise(media_disponibles = mean(bicis_disponibles, na.rm = T)) |> 
  left_join(estaciones) |> 
  ggplot(aes(lon, lat)) + 
  geom_point(aes(color = media_disponibles, size = media_disponibles))
```






